---
title: "HW1"
output:
  word_document: default
  pdf_document: default
  html_document: default
---

```{r setup, include=FALSE}
Sys.setlocale('LC_ALL','C')
knitr::opts_chunk$set(echo = TRUE)
```


```{r}
y1<-c(3129, 3000, 2865, 2890)
y2<-c(3200, 3300, 2975, 3150)
y3<-c(2800, 2900, 2985, 2765)
y4<-c(2600, 2700, 2600, 2765)
y <- c(y1, y2, y3, y4)
n <- rep(4, 4) 
group <- rep(1:4, n)
group_df <- data.frame(y, group)
group_df <- transform(group_df, group = factor(group))
```


### Problem 1. (a)
```{r}
summary(aov(y ~ group, data = group_df))#MSE= 12380
```
<pl> p-value가 0.000367이므로 유의수준 0.05에서 Mixing Techniques이 시멘트의 강도에 영향을 미치지 않는다는 귀무가설을 기각할 수 있다.<pl/>

### Problem 1. (b)
```{r}
lsd<-qt(p=.975, df=12)*sqrt(12380*2/4)
abs(mean(y1)-mean(y2))#185.25
abs(mean(y1)-mean(y3))#108.5
abs(mean(y1)-mean(y4))#304.75
abs(mean(y2)-mean(y3))#293.75
abs(mean(y2)-mean(y4))#490
abs(mean(y3)-mean(y4))#196.25
```

<pl> 유의수준 0.05에서 LSD값은 171.4이고, 108.5가 나오는 Mixing Techniques 1과 3을 제외하고는 나머지 Mixing Techniques사이에서는 통계량이 LSD값보다 크므로 Mixing Techniques 1과 3 사이에서만 두 Mixing Techniques간 평균이 같다는 귀무가설을 기각할 수 있다.<pl/>

### Problem 1. (c)
```{r}
plot(aov(y ~ group, group_df),2)
```

<pl> Q-Q plot을 그렸을 때 점들이 직선 주위에 위치하므로 정규성을 가진다고 말할 수 있다.<pl/>

### Problem 1. (d)
```{r}
plot(aov(y ~ group, group_df),1)
```

<pl> 잔차도를 그렸을 때 Fitted values와 Residuals간 관계가 존재하지 않음을 확인할 수 있다. 또한 빨간색 실선도 0에 수평선 가깝게 나타나므로 등분산성을 가진다고 말할 수 있다.<pl/>

### Problem 2. 
```{r}
TukeyHSD(x=aov(y ~ group, data = group_df), conf.level=0.95)
```

<pl> Fisher LSD method와 다르게  Tukey’s test에서는 Mixing Techniques 1과 3뿐만 아니라 Mixing Techniques 3과 4에서도 p- value가 0.05보다 작아 두 Mixing Technique간 평균이 같다는 귀무가설을 기각할 수 있다.<pl/>

```{r}
Z1<-c(100, 96, 92, 96, 92)
Z2<-c(76, 80, 75, 84, 82)
Z3<-c(108, 100, 96, 98, 100)
Z <- c(Z1, Z2, Z3)
nZ <- rep(5, 3) 
groupZ <- rep(1:3, nZ)
groupZ_df <- data.frame(Z, groupZ)
groupZ_df <- transform(groupZ_df, groupZ = factor(groupZ))
```

### Problem 3. (a) 
```{r}
summary(aov(Z ~ groupZ, data = groupZ_df))
```

<pl>  p- value가 6.14e-06이므로 0.05보다 작아 배터리 브랜드들 간 평균의 차이가 없다는 귀무가설을 기각할 수 있다. <pl/>

### Problem 3. (b) 
```{r}
par(mfrow=c(1,2))
plot(lm(Z ~ groupZ, data = groupZ_df), which=1:2)
```

<pl> Q-Q plot을 그렸을 때 점들이 직선 주위에 위치하므로 정규성을 가진다고 말할 수 있다. 마찬가지로 잔차도를 그렸을 때 빨간색 실선이 0에 수평선 가깝게 나타나므로 등분산성을 가진다고 말할 수 있다. <pl/>

### Problem 3. (c) 
```{r}
summary(Z2)
n<-5
xbar<-mean(Z2)
s<-var(Z2)
margin <- qt(0.975,df=n-1)*sqrt(s/n)
xbar-margin
xbar+margin

TukeyHSD(aov(Z ~ groupZ, data = groupZ_df), conf.level = 0.99)
```

<pl>  mean life of battery brand 2의 95% 신뢰구간은 one sample t test을 이용해 구해보면, [74.62322, 84.17678]이고, mean different between the lives of battery brands 2 and 3는 problem 3. (a)에서 세 브랜드 간의 평균이 같다는 귀무가설을 기각했으므로, Multiple Comparisons approaches 중 하나인 Tukey method를 이용해 구해보면 [12.087103, 29.912897]을 신뢰구간으로 얻을 수 있다. <pl/>

### Problem 4. 
```{r}
library(car)
leveneTest(aov(Z ~ groupZ, data = groupZ_df), center=median)#등분산성 만족
```

<pl>  p-value가 0.9328>0.05이므로 유의수준 0.05에서 잔차도를 이용한 Problem 3과 동일하게 등분산성이 성립한다는 귀무가설을 기각할 수 없다. <pl/>
