---
title: "HW2"
output:
  word_document: default
  html_document: default
  pdf_document: default
---

```{r setup, include=FALSE}
knitr::opts_chunk$set(echo = TRUE)
```

### Problem 1.

```{r}
y1<-c(73, 68, 74, 71, 67)
y2<-c(73, 67, 75, 72, 70)
y3<-c(75, 68, 78, 73, 68)
y4<-c(73, 71, 75, 75, 69)
y <- rbind(y1,y2,y3,y4)

a=0
for (i in 1:4) {
    a<-a+((mean(y[i,])-mean(y))^2)
  }
(SS_trt<-5*a) #5는 block의 수

b=0
for (j in 1:5) {
    b<-b+((mean(y[,j])-mean(y))^2)
  }
(SS_block<-4*b) #4는 trt의 수
  
k=0
for (i in 1:4) {
  for (j in 1:5) {
    k<-k+((y[i,j]-mean(y[i,])-mean(y[,j])+mean(y))^2)
  }
}
(SSe<-k)

(MS_trt<-SS_trt/3) #자유도는 trt의 수 -1 = 3
(MS_block<-SS_block/4) #자유도는 block의 수 -1 = 4
(MSe<-SSe/12) #자유도는 (trt의 수 -1) * (block의 수 -1) = 12

(MS_trt/MSe) # MS_trt/MSe는 H0하에서 F(3,12)를 따른다.
(MS_block/MSe) # MS_block/MSe는 H0하에서 F(4,12)를 따른다.

qf(0.975, 3, 12)#4.474185 > MS_trt/MSe , 따라서 Chemical factor가 tensile strengths에 영향을 미치지 않는다는 귀무가설은 기각할 수 없다.
qf(0.975, 4, 12)#4.4121209 < MS_block/MSe ,  따라서 Bolts의 종류가 tensile strengths에 영향을 미치지 않는다는 귀무가설을 기각한다.

pf(MS_trt/MSe, 3, 12, lower.tail = FALSE) #p-value를 통해 확인해보아도, 0.05보다 크므로 귀무가설을 기각할 수 없다.
pf(MS_block/MSe, 4, 12, lower.tail = FALSE) #p-value를 통해 확인해보아도, 0.05보다 작으므로 귀무가설을 기각한다.
```

p-value값이 Chemical factor에서는 0.05보다 커 Chemical factor가 tensile strengths에 영향을 미치지 않는다는 귀무가설은 기각할 수 없다. 그러나 Bolts factor에서는 p-value값이 0.05보다 작아 Bolts의 종류가 tensile strengths에 영향을 미치지 않는다는 귀무가설은 기각된다.

Problem 1의 ANOVA TABLE은 위 코드를 통해 구한 값을 바탕으로 제출한 과제의 맨 뒤에서 2번째 쪽에 기술하였다.

### Problem 2.

```{r}
y1<-c(73, 68, 74, 71, 67)
y2<-c(73, 67, 75, 72, 70)
y3<-c(75, 68, 78, 73, 68)
y <- c(y1, y2, y3)
trt <- rep(1:3, rep(5, 3))
block<-rep(1:5,3)
group_df <- data.frame(y, trt,block)
group_df <- transform(group_df, trt = factor(trt), block = factor(block))
```

### Problem 2. (a)
```{r}
summary(aov(y ~ trt+block, data = group_df))#MSE= 1.32
```

R에 내장된 aov함수를 이용해 ANOVA를 진행한 결과 p-value값이 trt에서는 0.05보다 커 Design이 메일 응답의 수에 영향을 미치지 않는다는 귀무가설은 기각할 수 없다. 그러나 block에서는 p-value값이 0.05보다 작아 Region이 메일 응답의 수에 영향을 미치지 않는다는 귀무가설은 기각된다.

### Problem 2. (b)
```{r}
(lsd<-qt(p=.975, df=8)*sqrt(1.32*2/5))#1.675626
abs(mean(y1)-mean(y2))#0.8
abs(mean(y1)-mean(y3))#1.8
abs(mean(y2)-mean(y3))#1
```
우선 sse의 자유도가 8, MSE 값이 1.32을 바탕으로 LSD=1.675626을 구했고, 이를 바탕으로 각 treatment의 평균 간 차이를 LSD값과 비교한 결과 Design 1과 Design 2의 평균간 차이만이 1.8로, LSD값보다 커 Design 1과 Design 2의 평균이 같다는 귀무가설을 기각할 수 있다. 나머지 Design 1과 Design 3, Design 2과 Design 3에서는 평균이 같다는 귀무가설을 기각할 수 없다.

### Problem 2. (c)
```{r}
anova<-aov(y ~ trt+block, group_df)
plot(anova, 2)
plot(anova, 1)
plot(anova$residuals~trt)
plot(anova$residuals~block)
```

먼저, QQ-plot을 그려본 결과 정규성을 잘 만족하는 것으로 보인다. 다음으로, residuals vs. treatment, residuals vs blocks,
and residuals vs. fitted values에 관한 잔차도를 그려보았고, 마찬가지로 0 주위에서 잔차들이 아무런 패턴없이 나타나는 것으로 보아 등분산성도 만족하는 것으로 보인다.

### Problem 3.

```{r}
y1<-c(8, 7, 1, 7, 3)
y2<-c(11, 2, 7, 3, 8)
y3<-c(4, 9, 10, 1, 5)
y4<-c(6, 8, 6, 6, 10)
y5<-c(4, 2, 3, 8, 8)
y <- c(y1, y2, y3, y4, y5)
batch_block <- rep(1:5, rep(5, 5))
day_block<-rep(1:5,5)
trt<-c("A", "B", "D", "C", "E","C", "E", "A", "D", "B","B", "A", "C", "E", "D","D", "C", "E", "B", "A","E", "D", "B", "A", "C")
group_df <- data.frame(y, trt, batch_block, day_block)
group_df <- transform(group_df, trt = factor(trt), batch_block= factor(batch_block), day_block = factor(day_block) )

summary(aov(y ~ trt+batch_block+day_block, data = group_df))
```

```{r}
y1<-c(8, 7, 1, 7, 3)
y2<-c(11, 2, 7, 3, 8)
y3<-c(4, 9, 10, 1, 5)
y4<-c(6, 8, 6, 6, 10)
y5<-c(4, 2, 3, 8, 8)
y <- rbind(y1,y2,y3,y4,y5) #the reaction time of a chemical process값 저장

z1<-c("A", "B", "D", "C", "E")
z2<-c("C", "E", "A", "D", "B")
z3<-c("B", "A", "C", "E", "D")
z4<-c("D", "C", "E", "B", "A")
z5<-c("E", "D", "B", "A", "C")
z <- rbind(z1,z2,z3,z4,z5) #ingredients값 저장

p<-5

a=0
for (i in 1:p) {
    a<-a+((mean(y[i,])-mean(y))^2)
  }
(SS_batch<-p*a) #SS_batch

b=0
for (j in 1:p) {
    b<-b+((mean(y[,j])-mean(y))^2)
  }
(SS_day<-p*b) #SS_day

A<-c(8, 7, 9, 10, 8) #모든 the reaction time of a chemical process값 중 A ingredients로 실험 한 것.
B<-c(7, 8, 4, 6, 3) #모든 the reaction time of a chemical process값 중  B ingredients로 실험 한 것.
C<-c(7, 11, 10, 8, 8) #모든 the reaction time of a chemical process값 중 C ingredients로 실험 한 것.
D<-c(1, 3, 5, 6, 2) #모든 the reaction time of a chemical process값 중 D ingredients로 실험 한 것.
E<-c(3, 2, 1, 6, 4) #모든 the reaction time of a chemical process값 중 E ingredients로 실험 한 것.
G <- rbind(A,B,C,D,E)

c=0
for (k in 1:p) {
    c<-c+((mean(G[k,])-mean(G))^2)
  }
(SS_trt<-p*c) #SS_trt

s=0
for (i in 1:p) {
  for (j in 1:p) {
    if(z[i,j]== "A"){
      s<-s+((y[i,j]-mean(y[i,])-mean(y[,j])-mean(G[1,])+2*mean(y))^2)
    } else if(z[i,j]== "B"){
      s<-s+((y[i,j]-mean(y[i,])-mean(y[,j])-mean(G[2,])+2*mean(y))^2)
    } else if(z[i,j]== "C"){
      s<-s+((y[i,j]-mean(y[i,])-mean(y[,j])-mean(G[3,])+2*mean(y))^2)
    } else if(z[i,j]=="D"){
      s<-s+((y[i,j]-mean(y[i,])-mean(y[,j])-mean(G[4,])+2*mean(y))^2)
    } else{
      s<-s+((y[i,j]-mean(y[i,])-mean(y[,j])-mean(G[5,])+2*mean(y))^2) 
    }
  
  }
}
(SSe<-s) #SSE

(MS_trt<-SS_trt/(p-1))
(MS_batch<-SS_batch/(p-1))
(MS_day<-SS_day/(p-1))
(MSe<-(SSe/((p-2)*(p-1))))

(MS_trt/MSe) # MS_trt/MSe는 H0하에서 F(4,12)를 따른다.
(MS_batch/MSe) # MS_batch/MSe는 H0하에서 F(4,12)를 따른다.
(MS_day/MSe) # MS_day/MSe는 H0하에서 F(4,12)를 따른다.

qf(0.975, (p-1), ((p-2)*(p-1)))# (MS_day/MSe), (MS_batch/MSe) < 4.474185< (MS_trt/MSe) 

pf(MS_trt/MSe, (p-1), ((p-2)*(p-1)), lower.tail = FALSE) #0.0004876512 < 0.05
pf(MS_batch/MSe , (p-1), ((p-2)*(p-1)), lower.tail = FALSE) #0.3476182 > 0.05
pf(MS_day/MSe, (p-1), ((p-2)*(p-1)), lower.tail = FALSE) #0.4550143 > 0.05
```

p-value값이 Ingredients factor에서는 0.05보다 작아 Ingredients가  the reaction time of a chemical process에 영향을 미치지 않는다는 귀무가설은 기각된다. 그러나 batch와 day factor에서는 p-value값이 0.05보다 커 batch의 종류와 실험 날짜가 the reaction time of a chemical process에 영향을 미치지 않는다는 귀무가설은 기각할 수 없다.

Problem 3의 ANOVA TABLE은 위 코드를 통해 구한 값을 바탕으로 제출한 과제의 맨 뒤에서 2번째 쪽에 기술하였다.